【裁判字號】    90,上易,1899
【裁判日期】    901227
【裁判案由】    傷害
【裁判全文】
臺灣高等法院臺南分院刑事判決            九十年度上易字第一八九九號     Ｃ
      上  訴  人  臺灣臺南地方法院檢察署檢察官
      被      告  甲  ○  ○
右上訴人因被告傷害案件，不服臺灣臺南地方法院九十年度易字第一七七六號中華民
國九十年十月二十二日第一審判決（起訴案號：臺灣臺南地方法院檢察署九十年度偵
字第八八五０號），提起上訴，本院判決如左：
      主      文
上訴駁回。
      事      實
一、甲○○住於台南市○○路○段一五四號與乙○○住於台南市○○路○段一五二號
    ，二人毗鄰而居，因同為代書，且乙○○懷疑甲○○經常騷擾，甲○○則認乙○
    ○無理取鬧，常生糾紛，於民國九十年五月二日下午七時三十分許，在台南市○
    ○路○段一五四號前馬路上，又因停車之細故，與乙○○因故發生爭執，竟基於
    傷害人身體之犯意，徒手毆打乙○○，致乙○○受有右頭皮一公分×一公分、下
    巴二‧五公分×二‧五公分、右耳下三‧五公分×一公分、左前臂六公分×三公
    分、右膝三公分×三公分瘀傷之傷害。
二、案經乙○○訴由台灣台南地方法院檢察署檢察官偵查起訴。
      理      由
一、訊據被告甲○○對於上開時、地與乙○○因停車之細故發生爭執，並以徒手毆打
    乙○○，致造成乙○○受如事實欄所示之傷害一節，已於原審及本院審理時，坦
    白承認，核與告訴人乙○○指訴情節相符，並有行政院衛生署台南醫院驗傷證明
    書一紙附卷可稽，被告自白核與事實相符，犯行應堪認定，應依法論科。
二、查被告傷害人之身體，核其所為，係犯刑法第二百七十七條第一項之傷害罪。至
    公訴人雖認被告係基於傷害之故意，駕駛ＵＩ—三五九三號自小客車，自後撞擊
    乙○○，使乙○○右頭皮瘀血、下嘴唇擦傷、下巴瘀血鼻右側刮傷、右耳瘀血
    、左前臂內側瘀血右膝瘀血等傷害云云，惟被告堅決否認駕車撞傷乙○○，並稱
    ：當天伊擬在伊屋前停車，乙○○竟無故阻止，並將身體爬在車上，伊並未撞乙
    ○○等語。查倘告訴人確係遭被告開車自後撞擊，理應於兩側下肢後方留有傷勢
    ，然觀諸上開驗傷證明書，告訴人兩側下肢後方並無傷勢，從而，告訴人指稱被
    告駕車自後撞擊等語尚屬無據。且觀諸告訴人受傷之情形，其中下嘴唇、鼻樑右
    側分別受有０‧五公分×０‧五公分擦傷、一×０‧二公分刮傷‧而擦傷及刮傷
    是一立即而顯見之傷勢，經原審質之證人即案發後到場處理之員警楊峻富、馬勝
    基分別於原審調查時到庭結證稱：「如果有刮傷的話，我們應該看得出來，當時
    我看她的臉並沒有異狀。我可以確定她的臉並沒有血跡」、「當時她沒有外傷，
    臉上也沒有血跡‧‧‧我當時沒有看到告訴人的臉上有血跡」等語（詳原審卷第
    十九頁、第二十頁），是告訴人此部分之指訴，洵無可採，附此敘明。
三、原審審理結果，認被告並未駕車撞人，係以徒手傷人，罪證明確，適用刑法第二
    百七十七條第一項、第四十二條第二項、罰金罰鍰提高標準條例第一條前段、第
    二條，並審酌被告之素行、犯罪動機、手段、告訴人所受之傷勢及被告犯罪後態
    度等一切情狀，量處罰金貳仟元，並諭知如易服勞役以參佰元折算壹日，認事用
    法俱無不合，量刑亦稱妥適，檢察官上訴意旨，猶執前詞，指摘原判決不當，並
    無可取，為無理由，應予駁回。
據上論斷，應依刑事訴訟法第三百六十八條，判決如主文。
本案經檢察官劉得鉦到庭執行職務。
中    華    民    國      九十      年      十二      月      二十七    日
                                  臺灣高等法院臺南分院刑事第六庭
                                      審判長法官  楊    明    章
                                            法官  徐    宏    志
                                            法官  戴    勝    利
右正本證明與原本無異。
不得上訴。
                                      法院書記官  吳    銘    添
中    華    民    國      九十      年      十二      月     二十八     日
附錄法條：
刑法第二百七十七條：傷害人之身體或健康者，處三年以下有期徒刑、拘役或一千元
                    以下罰金。


司法院資訊處製作；財團法人民間司法改革基金會備份。
